# 求助陈版、大家，收购海外亏损企业问题，烦请指导一下

提问人：无敌怀 时间：2013-05-20 10:09:37
首先判断被收购方是否构成企业合并准则所指的“业务”。如果构成“业务”的，则按照非同一控制下合并的原则处理，按照所取得的各项可辨认净资产的公允价值对其进行初始计量，购买价格与可辨认净资产公允价值之间的差额确认为商誉或者负商誉；如果不构成业务的（例如所购买的企业仅拥有一处地产），则按照资产购买处理，按照各项可辨认净资产公允价值的相对比例对购买总价进行分配，确认各单项资产、负债的入帐价值，不确认商誉或负商誉。 在你公司的个别报表层面，无论属于上述何种情况，均按照所支付的对价确认为长期股权投资。 “收购后目标公司必须弥补完累计的 500 万美元亏损以后才能分红？而且要受到先归还贷款的限制”的问题，取决于当地的税务和法律规定，以及其签订的相关协议等。建议咨询当地律师。 目标公司仅需调整其实收资本中的股东明细。

回答人：chenyiwei
首先判断被收购方是否构成企业合并准则所指的“业务”。如果构成“业务”的，则按照非同一控制下合并的原则处理，按照所取得的各项可辨认净资产的公允价值对其进行初始计量，购买价格与可辨认净资产公允价值之间的差额确认为商誉或者负商誉；如果不构成业务的（例如所购买的企业仅拥有一处地产），则按照资产购买处理，按照各项可辨认净资产公允价值的相对比例对购买总价进行分配，确认各单项资产、负债的入帐价值，不确认商誉或负商誉。 在你公司的个别报表层面，无论属于上述何种情况，均按照所支付的对价确认为长期股权投资。 “收购后目标公司必须弥补完累计的 500 万美元亏损以后才能分红？而且要受到先归还贷款的限制”的问题，取决于当地的税务和法律规定，以及其签订的相关协议等。建议咨询当地律师。 目标公司仅需调整其实收资本中的股东明细。